【裁判字號】    97,訴,404
【裁判日期】    970620
【裁判案由】    違反槍砲彈藥刀械管制條例等
【裁判全文】
臺灣桃園地方法院刑事判決               97年度訴字第404號
公  訴  人  臺灣桃園地方法院檢察署檢察官
被      告  卯○○
指定辯護人  本院公設辯護人陳瑞明
上列被告因竊盜等案件，經檢察官提起公訴（97年度偵字第6577
號、第8072號、第8422號、第10265 號、第10335 號），被告於
準備程序進行中就被訴事實為有罪之陳述，經本院合議庭裁定由
受命法官獨任行簡式審判程序審理，本院判決如下：
    主  文
卯○○竊盜，共柒罪，均累犯，各處有期徒刑肆月；又攜帶兇器
竊盜，共柒罪，均累犯，各處有期徒刑捌月；又行使變造之自用
小客車車牌，足以生損害於公眾及他人，累犯，處有期徒刑肆月
。應執行有期徒刑伍年陸月。
    事  實
一、卯○○前於民國88年及89年間因恐嚇、公共危險、竊盜及妨
    害公務等案件，分別經臺灣臺北地方法院及臺灣高等法院判
    處有期徒刑3 月、10月、1 年5 月、3 月確定，並經臺灣高
    等法院定其應執行刑為應執行有期徒刑2 年4 月確定，前揭
    各罪嗣經臺灣高等法院裁定減刑並定其應執行刑為應執行有
    期徒刑1 年2 月確定；於90年間又因強盜、竊盜及施用第二
    級毒品等案件，經臺灣板橋地方法院分別判處有期徒刑1 年
    10月、1 年2 月、6 月確定，並經臺灣板橋地方法院裁定定
    應執行刑為應執行有期徒刑3 年4 月確定，前揭各罪經接續
    執行，迄至96年7 月16日徒刑執行完畢出監。詎其仍不知悔
    改，意圖為自己不法之所有，分別於附表編號一、二、三、
    四、五、十、十一所示時地，以其所有之鑰匙1 支分別竊取
    丙○所有如附表所示自小客車內財物、及乙○○、丑○○、
    甲○○、癸○○、寅○○、戊○○所有如附表所示自小客車
    ；又分別於附表編號六、七、八、九、十二、十三、十四所
    示時地，以客觀上足堪為兇器使用之梅花板手，竊取丁○○
    、己○○、子○○、張桂玲、壬○○○、庚○○、辛○○所
    有如附表所示車牌；另基於行使變造自用小客車車牌之犯意
    ，於96年11月26日某時，在桃園縣龜山鄉○○路住處附近，
    以奇異筆塗改方式，將前開所竊得車號「P6-6878 」號自用
    小客車牌，變造為「P8-6878 」號後，懸於車上予以行使之
    ，足以生損害於乙○○及監理機關對於車籍管理之正確性。
    嗣經警於97年3 月4 日晚間10時30分許，在桃園縣龜山鄉○○路○段163 號6 樓之13地下室2 樓，查獲卯○○後，始循
    線查知上情。
二、案經臺北縣政府警察局樹林分局、臺北市政府警察局萬華分
    局、桃園縣政府警察局大溪、龜山、八德分局報請臺灣桃園
    地方法院檢察署檢察官偵查起訴。本院合議庭依被告於準備
    程序中就被訴事實為有罪之陳述，裁定由受命法官獨任進行
    簡式審判程序。
    理  由
一、認定事實所憑之證據及理由：
  (一)上揭犯罪事實，業據被告卯○○於警詢、偵訊及本院準備程
    序、審理時均供承不諱，核與證人即被害人丙○、乙○○、
    丑○○、甲○○、癸○○、寅○○、戊○○、丁○○、侯忠
    誠、子○○、張桂玲、壬○○○、庚○○、辛○○於警詢之
    證詞相符，且有內政部警政署刑事警察局97年2 月25日刑紋
    字第0970023542號鑑驗書、97年3 月13日刑醫字第09700155
    45號鑑驗書、97年1 月9 日刑紋字第0970003780號鑑驗書、
    97年2 月25日刑醫字第0960196970號鑑驗書暨照片12張、97
    年2 月4 日刑醫字第0970012591號鑑驗書暨照片17張附卷可
    佐，此外復有贓物認領保單11紙、臺北縣政府警察局車輛尋
    獲電腦輸入單9 紙、照片10張在卷足憑，足認被告上開自白
    與事實相符，堪予採信。
  (二)綜上，本件事證明確，被告犯行已堪認定，自應依法論科。
二、論罪科刑之依據：
  (一)按刑法第321條第1項第3款之攜帶兇器竊盜罪， 係以行為人
    攜帶兇器竊盜為其加重條件，此所謂兇器，其種類並無限制
    ，凡客觀上足對人之生命、身體、安全構成威脅，具有危險
    性之兇器均屬之，且祇須行竊時攜帶此種具有危險性之兇器
    為已足，並不以攜帶之初有行兇之意圖為必要（最高法院79
    年台上字第5253號判例意旨參照）。依此，被告卯○○涉犯
    附表編號六、七、八、九、十二、十三、十四竊盜犯行持以
    行竊之梅花板手1 支，質地堅硬，既屬具有相當硬度之金屬
    器具，客觀上自足對人之生命、身體、安全構成威脅，具有
    危險性之兇器無疑。次按汽車牌照為公路監理機關所發給，
    固具有公文書性質，惟依道路交通安全規則第12條（舊）規
    定，汽車牌照僅為行車之許可憑證，自屬於刑法第212 條所
    列特許證之一種（最高法院63年台上字第1550號判例要旨參
    照）。
  (二)核被告卯○○所為，分別係犯刑法第320 條第1 項竊盜罪（
    詳如附表編號一、二、三、四、五、十、十一），共7 罪；
    刑法第321 條第1 項第3 款攜帶兇器竊盜罪，共7 罪（詳如
    附表編號六、七、八、九、十二、十三、十四）；及刑法第
    216 條、第212 條之行使變造特種文書罪。被告變造車牌之
    低度行為，為其行使變造車牌之高度行為所吸收，不另論罪
    。被告所犯上開15罪，犯意各別，行為互殊，應予分論併罰
    。又被告有如事實欄所載之犯罪科刑及執行完畢紀錄，此有
    卷附之臺灣高等法院被告前案紀錄表可按，其於有期徒刑執
    行完畢後，五年以內故意再犯本件有期徒刑以上之15罪，均
    為累犯，均應依刑法第47條第1 項規定加重其刑。爰審酌被
    告無視他人財產權利，竊取他人財物，且變造汽車牌照，損
    害被害人及監理機關對於車籍資料管理之正確性，衡其犯罪
    動機及手段、犯罪對被害人造成之財產損害，所竊部分財物
    業具被害人領回，有贓物認領保管單11紙附卷可參及犯罪後
    坦承犯行等一切情狀，分別量處如主文所示之刑，並定其應
    執行刑。至鑰匙1 支、梅花板手1 支，係供犯本件竊盜罪所
    用之物，且為被告所有，業經被告於本院審理時供明在卷，
    惟並未扣案，且查無確據證明尚屬存在，爰不予宣告沒收，
    至於扣案變造車牌2 面，非被告所有，故不宣告沒收，附此
    敘明。
三、據上論斷，應依刑事訴訟法第273 條之1 第1 項、第299 條
    第1 項前段，刑法第320 條第1 項、第321 條第1 項第3 款
    、第216 條、第212 條、第47條第1 項、第51條第5 款，刑
    法施行法第1 條之1 第1 項、第2 項前段，判決如主文。
本案經檢察官丁俊成到庭執行職務。
中    華    民    國    97    年    6    月     20     日
                  刑事第六庭    法  官  宣玉華
以上正本證明與原本無異。
如不服本判決，應於判決送達後10日內向本院提出上訴狀（應附
繕本），其未敘述上訴理由者，應於上訴期間屆滿後20日內補提
理由書狀於本院，上訴於臺灣高等法院。
                                書記官  楊郁馨
中    華    民    國    97    年    6     月    23    日
附錄本案論罪科刑依據之法條：
中華民國刑法第320 條第1 項
(普通竊盜罪、竊佔罪)
意圖為自己或第三人不法之所有，而竊取他人之動產者，為竊盜
罪，處5 年以下有期徒刑、拘役或500 元以下罰金。
中華民國刑法第321條第1項第3款
（加重竊盜罪）
犯竊盜罪而有左列情形之一者，處六月以上、五年以下有期徒刑
：
三、攜帶兇器而犯之者。
中華民國刑法第212 條
(偽造變造特種文書罪)
偽造、變造護照、旅券、免許證、特許證及關於品行、能力、服
務或其他相類之證書、介紹書，足以生損害於公眾或他人者，處
1 年以下有期徒刑、拘役或300 元以下罰金。
中華民國刑法第216 條
(行使偽造變造或登載不實之文書罪)
行使第210 條至第215 條之文書者，依偽造、變造文書或登載不
實事項或使登載不實事項之規定處斷。
附表:
 ┌──┬────┬─────┬───┬──────┬────┐
 │編號│犯罪時間│ 地  點   │被害人│失竊物品    │備註    │
 ├──┼────┼─────┼───┼──────┼────┤
 │ 一 │96年11月│桃園縣龜山│丙○  │以自備鑰匙竊│        │
 │    │14日下午│鄉○○路文│      │取車號8K-135│        │
 │    │6時許   │華巷內    │      │3號自用小客 │        │
 │    │        │          │      │車內，零錢約│        │
 │    │        │          │      │200元及油票 │        │
 │    │        │          │      │、玻璃窗乙面│        │
 │    │        │          │      │等財物      │        │
 ├──┼────┼─────┼───┼──────┼────┤
 │ 二 │96年11月│桃園縣八德│乙○○│以自備鑰匙竊│於96年11│
 │    │25日凌晨│市○○路  │      │取車號P6-687│月26日某│
 │    │零時30分│988號     │      │8號自用小客 │時許，在│
 │    │許      │          │      │車乙輛      │桃園縣龜│
 │    │        │          │      │            │山鄉萬壽│
 │    │        │          │      │            │路一段  │
 │    │        │          │      │            │163 號6 │
 │    │        │          │      │            │樓之13住│
 │    │        │          │      │            │處附近，│
 │    │        │          │      │            │以奇異筆│
 │    │        │          │      │            │將P6-687│
 │    │        │          │      │            │8號車牌 │
 │    │        │          │      │            │變造為P8│
 │    │        │          │      │            │-6878號 │
 │    │        │          │      │            │使用，以│
 │    │        │          │      │            │規避員警│
 │    │        │          │      │            │查緝。  │
 ├──┼────┼─────┼───┼──────┼────┤
 │ 三 │96年11月│在桃園縣八│丑○○│以自備鑰匙竊│        │
 │    │25日上午│德市○○街│      │取車號WS-210│        │
 │    │7時許   │171號     │      │7 號自用小客│        │
 │    │        │          │      │車乙部      │        │
 ├──┼────┼─────┼───┼──────┼────┤
 │ 四 │96年11月│桃園縣八德│甲○○│以自備鑰匙開│        │
 │    │26日下午│市○○街34│      │啟車門，竊取│        │
 │    │1時40分 │7號前     │      │車號CS-8276 │        │
 │    │許      │          │      │號自用小客車│        │
 │    │        │          │      │乙部        │        │
 ├──┼────┼─────┼───┼──────┼────┤
 │ 五 │97年1月6│臺北縣樹林│癸○○│以自備鑰匙開│        │
 │    │日下午7 │市○○路  │      │啟車門，竊取│        │
 │    │時35分許│234巷1-1號│      │車號L4-3397 │        │
 │    │        │前        │      │號自用小客車│        │
 ├──┼────┼─────┼───┼──────┼────┤
 │ 六 │97年2月2│桃園縣龜山│丁○○│以梅花板手竊│尋獲一面│
 │    │0日下午5│鄉○○路78│      │取車號5589-M│，另一面│
 │    │時許    │-1號前    │      │W車牌2面    │遭切割毀│
 │    │        │          │      │            │損      │
 ├──┼────┼─────┼───┼──────┼────┤
 │ 七 │97年2月2│臺北縣信義│己○○│以梅花板手竊│尋獲一面│
 │    │3上午10 │區○○路  │      │取車號CG-368│，另一面│
 │    │時50分許│          │      │9號車牌2面  │遭切割毀│
 │    │        │          │      │            │損      │
 ├──┼────┼─────┼───┼──────┼────┤
 │ 八 │97年3月3│桃園縣大溪│子○○│以梅花板手竊│        │
 │    │日上午6 │鎮○○路1 │      │取GI-4996號 │        │
 │    │時許    │段73號前  │      │車牌2面     │        │
 ├──┼────┼─────┼───┼──────┼────┤
 │ 九 │96年3月3│新竹縣橫山│張桂玲│以梅花板手竊│        │
 │    │日上午6 │鄉新興村13│      │取3596-RU號 │        │
 │    │時49分許│鄰巨群街18│      │車牌乙面    │        │
 │    │        │巷23號    │      │            │        │
 ├──┼────┼─────┼───┼──────┼────┤
 │    │97年3月3│新竹縣芎林│寅○○│以自備鑰匙竊│        │
 │ 十 │日上午12│鄉○○街1 │      │取車號4791-P│        │
 │    │時許    │巷2號前   │      │J號自用小客 │        │
 │    │        │          │      │車乙部      │        │
 ├──┼────┼─────┼───┼──────┼────┤
 │    │97年3月4│桃園縣龜山│戊○○│以自備鑰匙竊│        │
 │十一│日凌晨2 │鄉○○路一│      │取AE-8032號 │        │
 │    │時許    │段230號   │      │自用小客車乙│        │
 │    │        │          │      │部          │        │
 ├──┼────┼─────┼───┼──────┼────┤
 │    │97年3月4│桃園縣八德│許張玉│以梅花板手竊│        │
 │十二│日上午9 │市○○路二│秀    │取DL-9200號 │        │
 │    │時35分許│段276號前 │      │車牌兩面    │        │
 ├──┼────┼─────┼───┼──────┼────┤
 │    │97年3月4│桃園縣龜山│庚○○│以梅花板手竊│        │
 │十三│日下午2 │鄉○○路一│      │取4138-QC號 │        │
 │    │時許    │段1253號前│      │車牌兩面    │        │
 ├──┼────┼─────┼───┼──────┼────┤
 │十四│97年3月4│桃園縣中壢│辛○○│以梅花板手竊│        │
 │    │日上午9 │市○○○路│      │取1876-TV號 │        │
 │    │時許    │3段414巷口│      │車牌一面    │        │
 │    │        │          │      │            │        │
 └──┴────┴─────┴───┴──────┴────┘


司法院資訊處製作；財團法人民間司法改革基金會備份。
